【裁判字號】    98,司財管,54
【裁判日期】    990128
【裁判案由】    選任遺產管理人
【裁判全文】
臺灣臺中地方法院民事裁定            98年度司財管字第54號
聲  請  人  甲○○○○○○○
非訟代理人  林麗娟
法定代理人  呂清海
受  選任人  丙○○
上列聲請人聲請為被繼承人乙○○指定遺產管理人事件，本院裁
定如下：
    主  文
選任丙○○為被繼承人乙○○之遺產管理人。
聲請程序費用由被繼承人乙○○之遺產負擔。
    理  由
一、按繼承開始時，繼承人有無不明，而無親屬會議或親屬會議
    未於一個月內選定遺產管理人者，利害關係人得聲請法院選
    任遺產管理人；又先順序繼承人均拋棄其繼承時由次順序之
    繼承人繼承，其次順序繼承人有無不明或第四順序之繼承人
    均拋棄其繼承者，準用關於無人承認繼承之規定，民法第11
    78條第2項、第1176條第6項分別定有明文。
二、本件聲請意旨略以：被繼承人乙○○（男、民國24年9月9日
    生、身分證統一編號：Ｚ000000000號、生前最後住所：台中
    市○區○○○路1段1號4樓、於97年12月7日）生前尚積欠有
    房屋稅未繳納，惟被繼承人死亡後，其法定順位繼承人皆已
    拋棄繼承，是否仍有應繼承之人不明，且其親屬亦未依民法
    第1177條規定於1個月內召開親屬會議選定遺產管理人，致
    聲請人無法主張其權利，自有聲請鈞院指定遺產管理人之必
    要等語，並提出法務部行政執行署台中行政執行處98年10月
    29 日中執甲96年房稅執字第25 85號函文、本院98年10月26
    日中院彥家合98繼1185字第108157號函（以上均影本）、家
    庭成員資料查詢清單及除戶戶籍謄本等件為證。
三、本院查：聲請人主張被繼承人生前尚積欠有房屋稅未為繳納
    ，然被繼承人死亡後，其法定順位繼承人皆已拋棄繼承，是
    否仍有應繼承之人不明，其親屬會議亦未於法定期間內選定
    遺產管理人等事實，業經聲請人提出前揭證據為證，經核屬
    實，自堪信為真實。另聲請人聲請指定被繼承人之子丙○○
    為被繼承人之遺產管理人，並經丙○○表示同意擔任，有申
    請書及公務電話紀錄在卷可稽，徵之選定遺產管理人，除慮
    及管理遺產之公平性外，亦需考量其適切性，亦即應以對被
    繼承人之遺產、遺債情形瞭解較深者優先選任為宜。本院認
    為受選任人丙○○（男，56年1月12日生，身分證統一編號
    ：Ｚ000000000號）為被繼承人之子，被繼承人生前乃與其同
    住，是其對於被繼承人生前之財產及債權債務，自較他人知
    之甚詳，是由受選任人丙○○擔任遺產管理人應屬適當，爰
    依法選任受選任人丙○○為被繼承人之遺產管理人。
四、依非訟事件法第157條，裁定如主文。
中    華    民    國    99    年    1     月    28    日
                  家事法庭   司法事務官  楊雅筠
以上正本係照原本作成。
如不服本件裁定，得於裁定書送達之翌日起10日內，以書狀敘述
理由，向本庭提起抗告。並應繳納抗告費新台幣1000元。
中    華    民    國    99    年    1     月    28    日
                             書  記  官  曾惠雅

司法院資訊處製作；財團法人民間司法改革基金會備份。
